【裁判字號】    98,審抗,254
【裁判日期】    980922
【裁判案由】    選派檢查人
【裁判全文】
臺灣臺北地方法院民事裁定             98年度審抗字第254號
    抗  告  人  北文山有限公司
    法定代理人  乙○○
    相  對  人  甲○○
上列當事人間選派檢查人事件，抗告人對於中華民國98年7月29
日本院97年度審司字第421號裁定，提起抗告，本院裁定如下：
    主  文
抗告駁回。
抗告程序費用由抗告人負擔。
    理  由
一、按繼續一年以上，持有已發行股份總數百分之三以上之股東
    ，得聲請法院選派檢查人，檢查公司業務帳目及財產情形，
    公司法第245條第1項定有明文。又公司法第245條第1項所定
    聲請選派檢查人之規定，除具備繼續一年以上，持有已發行
    股份總數百分之三之股東之要件外，別無其他資格之限制（
    最高法院86年度台抗字第108號裁定參照）。
二、本件相對人主張：伊自民國96年11月起出資新台幣（下同）
    40萬元，並繼續持有北文山有限公司（下稱北文山公司）40
    %股份之股東。惟北文山公司自96年以來未依公司法第110條
    第1 項規定造具表冊分送各股東承認，也未分配盈餘，經伊
    行使監察權查閱公司帳冊遭拒，爰依公司法第110條第3項準
    用同法第245條第1項規靆，聲請選派會計師檢查北文山公司
    自96年迄今之各項表冊、營業帳目及財產等語。
三、抗告意旨略以：北文山公司於96 年1月28日設立，相對人與
    其餘股東皆定期參加每月第1 個星期一，在台北仁愛福華飯
    店舉行之月會，充分瞭解北文山公司經營狀況，並於每月提
    撥款項匯入相對人帳戶，自無相對人所指不召開股東會及分
    配盈餘等情事。況北文山公司也同意相對人偕同會計師進行
    查帳，實無須聲請選派檢查人之需，故相對人浪費司法資源
    斤衍生檢查人報酬費用應由其負擔，爰依法提出抗告等語。
四、經查，相對人係繼續1年以上持有北文山公司40%股份之股東
    ，業據提出抗告人所不爭之設立登記表及章程在卷可參（見
    原法院卷第6 頁至第12頁），自符合聲請法院選派公司檢查
    人之條件，至抗告人是否依法召開股東常會並提供帳簿供股
    東審閱及分配利潤等節，皆與相對人基於股東身分提出本件
    聲請無涉。況相對人聲請選任檢查人，係本於股東共益權之
    行使，倘公司如依法定程序建立健全之財務制度，當不致因
    檢查人選派會計師稽核而受影響。末按，檢查人之報酬，由
    公司負擔；其金額由法院徵詢董事及監察人意見後酌定之，
    非訟事件法第174 條定有明文。是在公司少數股東聲請法院
    選派檢查人事件，關於檢查人之報酬應由何人負擔，法已有
    明文，抗告人復爭執檢查人報酬應由相對人負擔云云，於法
    未合。是原法院審酌相對人之聲請，所為准予選任檢查人之
    裁定，並無不當，應予維持。抗告意旨聲明廢棄原裁定，為
    無理由，應予駁回。
五、據上論結，本件抗告為無理由。依非訟事件法第21條第2 項
    、第24條第1項、第46條，民事訴訟法第495條之1第1項、第
    449條第1項、第78條，裁定如主文。
中    華    民    國    98    年    9     月    22    日
                        民事第六庭審判長法官  朱漢寶
                                        法官  林麗真
                                        法官  傅中樂
以上正本係照原本作成。
本裁定除以適用法規顯有錯誤為理由，並經本院許可外，不得再
抗告。如提起再抗告，應於收受後10日內委任律師為訴訟代理人
向本院提出再抗告狀。並繳納再抗告費新台幣1,000元。
中    華    民    國    98    年    9     月    22    日
                                      書記官  王文心


司法院資訊處製作；財團法人民間司法改革基金會備份。
